最高法院刑事裁定              一○○年度台抗字第八九○號
抗  告  人  張良楗
            陳阿快
上列抗告人等因違反藥事法等罪案件，不服台灣高等法院台南分
院中華民國一○○年八月二十五日駁回聲請再審之裁定（一○○
年度聲再字第八九號），提起抗告，本院裁定如下：
    主  文
抗告駁回。
    理  由
一、違反藥事法部分
按再審係對於確定判決認定事實錯誤所為之救濟方法；故對有罪
判決聲請再審，以該有罪判決為確定之實體判決為限。從而對下
級審法院所為有罪之實體判決提起上訴，經上級審法院以上訴不
合法律上程式，從程序上駁回者，聲請再審之對象仍為原法院之
實體判決，並非上級審法院之程序判決。本件抗告人張良楗、陳
阿快（下稱抗告人等）因共同犯製造偽藥、販賣偽藥罪（詳台灣
雲林地方法院九十八年度訴字第四○八號判決附表一編號2-17，
附表二編號1-16），經前述第一審法院以九十八年度訴字第四○
八號判決論處罪刑後，提起第二審上訴，惟經原審法院一○○年
度上訴字第一三八號，以其上訴不合法為由，依刑事訴訟法第三
百六十七條前段之規定，判決駁回；嗣再經本院一○○年度台上
字第三一八九號判決，依刑事訴訟法第三百九十五條前段規定，
從程序上駁回抗告人等之第三審上訴確定。抗告人等就其所犯製
造偽藥、販賣偽藥部分聲請再審，自應對台灣雲林地方法院九十
八年度訴字第四○八號判決為之，並由該判決之法院管轄，始屬
適法。乃抗告人等對原審法院之上開程序判決聲請再審，依首揭
說明，其聲請再審之程序顯屬違背規定。原裁定依前開理由認抗
告人等之聲請為不合法而予駁回，於法尚無不合。抗告意旨仍以
原審法院係有管轄權之最後事實審法院，指摘原裁定有不適用刑
事訴訟法第四百二十六條第一項、第三項規定或適用不當之違法
情形，指摘原裁定不當，為無理由，應予駁回。
二、張良楗偽造特種文書部分
按不得上訴於第三審法院之案件，其第二審法院所為裁定，不得
抗告，刑事訴訟法第四百零五條定有明文。本件抗告人張良楗偽
造特種文書（汽車駕駛執照）部分，台灣雲林地方法院九十八年
度訴字第四○八號確定判決，係依刑法第二百十二條論處罪刑（
見該判決附表一編號1），屬刑事訴訟法第三百七十六條第一款
之案件，其經第二審判決，即屬不得上訴於第三審法院之案件。
原審法院既就張良楗此部分再審之聲請予以裁定，依首開條文之
規定，即屬不得抗告，張良楗復提起抗告，自非適法，亦應予駁
回。
據上論結，應依刑事訴訟法第四百十一條前段、第四百十二條，
裁定如主文。
中    華    民    國  一○○  年    十    月  二十七  日
                      最高法院刑事第十一庭
                          審判長法官  黃  正  興  
                                法官  林  瑞  斌  
                                法官  陳  春  秋  
                                法官  謝  靜  恒  
                                法官  李  英  勇  
本件正本證明與原本無異
                                      書  記  官  
中    華    民    國  一○○  年   十一   月    一    日
                                                       s